【裁判字號】    89,易,2660
【裁判日期】    890919
【裁判案由】    贓物
【裁判全文】
臺灣臺中地方法院刑事判決                        八十九年度易字第二六六號
    公  訴  人  台灣台中地方法院檢察署檢察官
    被      告  乙○○
右列被告因贓物案件，經檢察官提起公訴（八十九年度偵字第四二一０號），本院判
決如左：
    主      文
乙○○連續故買贓物，處拘役伍拾日。緩刑貳年。
    事      實
一、乙○○基於概括犯意，於八十八年十二月廿三日、廿四日，連續在台中市○○路
    二一三號其所經營之輕鬆派中古手機買賣店內，明知不詳姓名之一男一女向其販
    賣之雙槽液晶座充電器六十三組、鎳氫電池八顆、鋰電池十一顆及皮套架一組（
    下稱系爭物），市價約值新台幣（下同）四萬九千元，係他人失竊之贓物（係批
    贓物係甲○○於八十八年十二月廿二日八時許，在彰化市○○路○段一四二號店
    內失竊），詎其竟共以一萬五千元五百元之低價二次買進該批贓物，以圖轉售他
    人，嗣於八十九年一月三十一日夜間十時十分許，在上開店內為警查獲，並扣得
    該批贓物（已發還被害人甲○○）。
二、案經甲○○訴請彰化縣警察局報請台灣彰化地方法院檢察署檢察官偵查，由該署
    檢察官再報請台灣高等法院台中分院檢察署檢察長核轉由台灣台中地方法院檢察
    署檢察官偵查起訴。
    理      由
一、訊據被告乙○○固坦承於前揭時地，向該不詳之男女以四萬九千元之代價購入系
    爭物之事實，惟矢口否認有故買贓物之犯意，辯稱：伊因於八十八年十二月才開
    店，尚無經驗，又伊為求慎重仍要求該女立讓渡書，而該系爭物市價並未達四萬
    九千元，可見伊確不知系爭物為贓物云云，經查：(一)該系爭物，係甲○○於八十
    八年十二月廿二日八時許，在彰化市○○路○段一四二號店內失竊，業據被害人
    甲○○於警訊及偵查中陳述明確，並有贓物領據一紙在卷可按，該系爭物確為贓
    物無訛。（二）被告於警訊中即自承系爭物市價約四萬九千元，而其係以一萬五
    千五百元購得，顯屬不相當之代價，參諸被告係經營中古手機買賣專賣店，其對
    於所販賣之器材、價格、贓物等情，自較一般人為高，且該系爭物被告係分二次
    購入，而被告又不認識該二名男女，又對該二名男女為查證之動作，且其亦自承
    因價格便宜始予購買，足見被告當係知贓而故買無疑。雖被告提出讓渡書，惟被
    告並未作確認之動作，事後亦確查無其人，可見其買受之際，因貪圖便宜而有故
    買贓物之不確定故意甚明，是以該讓渡書自不足為被告有利之認定。(三)綜上所述
    ，被告故買贓物之罪證已臻明確，其所辯，意在卸責，不足採信，犯行洵堪認定
    。
二、核被告所為，係犯刑法第三百四十九條第二項故買贓物罪。被告先後二次之行為
    ，時間緊接，所犯罪名相同，顯係基於概括之犯意為之，為連續犯（公訴人漏論
    連續犯），爰依刑法第五十六條之規定以一罪論，並加重其刑。爰審酌被告之素
    行、犯罪之動機、手段、所生危害及犯後態度等一切情狀，量處如主文所示之刑
    ，以示懲儆。末查被告前雖曾因賭博罪受有期徒刑以上刑之宣告，惟其於執行完
    畢後，五年以內未曾受有期刑以上刑之宣告，有臺灣臺中地方法院檢察署刑案資
    料查註紀錄表附卷可憑，被告本次因貪圖便宜始犯本件之罪，本院認創業不易，
    惟應正當經營始能可長可久，本院為勉其正當經營，綜核各情，所宣告之刑，認
    以暫不執行為適當，併予宣告緩刑二年，以啟自新。
三、據上論斷，應依刑事訴訟法第二百九十九條第一項前段，刑法第五十六條、第三
    百四十九條第二項、第七十四條第二款，罰金罰鍰提高標準條例第一條前段，判
    決如主文。
本案經檢察官林樹蘭到庭執行職務。
中    華    民    國       八十九       年       九     月     十九     日
                                臺灣臺中地方法院刑事第一庭
                                       法  官   吳  進  發
右正本證明與原本無異。
如不服本判決，應於判決送達後十日內向本院提出上訴狀，上訴於臺灣高等法院臺中
分院( 須附繕本 )。
                                       書記官
中    華    民    國       八十九       年       九     月     十九     日
附錄論罪科刑法條全文:
刑法第三百四十九條第一項前段
收受贓物者，處三年以下有期徒刑、拘役或五百元以下罰金。
搬運、寄藏、故買贓物或為牙保者，處五年以下有期徒刑、拘役或科或併科一千元以
下罰金。
因贓物變得之財物，以贓物論。


司法院資訊處製作；財團法人民間司法改革基金會備份。
